【裁判字號】    97,抗,398
【裁判日期】    970909
【裁判案由】    訴訟救助
【裁判全文】
臺灣高等法院臺中分院民事裁定  97年度抗字第398號
抗  告  人  甲○○
上列抗告人與相對人民安瓦斯實業股份有限公司等間損害賠償執
行事件，聲請訴訟救助事件，對於民國97年8月1日臺灣臺中地方
法院97年度執救字第5號裁定，提起抗告，本院裁定如下：
    主  文
抗告駁回。
抗告程序費用由抗告人負擔。
    理  由
一、按當事人無資力支出訴訟費用者，法院應依聲請，以裁定准
    予訴訟救助，民事訴訟法第一百零七條第一項前段定有明文
    。所謂「無資力」係指窘於生活，且缺乏經濟上之信用者而
    言。又聲請訴訟救助，依民事訴訟法第一百零九條第二項、
    第二百八十四條之規定，應提出能即時調查之證據，以釋明
    請求救助之事由，是法院調查聲請人是否無資力支出訴訟費
    用，專就聲請人提出之證據為之，如聲請人並未提出證據，
    或依其提出之證據，未能信其無資力支出訴訟費用之主張為
    真實，即應將其聲請駁回，並無派員調查或定期命其補正之
    必要（最高法院26年滬抗字第34號判例參照）。本件抗告人
    聲請對相對人民安瓦斯實業股份有限公司執行台灣台中地方
    法院（下稱台中地院）96年度聲字第1549號民事裁定選派吳
    明儀會計師為相對人公司檢查人，檢查公司業務帳目及財產
    情形，經台中地院96年度執字第88091號民事裁定駁回抗告
    人之聲請，抗告人提起抗告，並聲請訴訟救助，並未提出可
    供法院即時調查之証據，以釋明其無資力支付訴訟費用之主
    張為真實。且抗告人亦未提出向財團法人法律扶助基金會台
    中分會申請法律扶助之核准資料，自無法律扶助法第六十二
    條前段規定之情形，抗告人聲請訴訟救助，為無理由，原法
    院裁定駁回其訴訟救助之聲請，洵屬正當。抗告意旨，指摘
    原裁定不當，聲明廢棄，為無理由。至抗告人聲請訴訟狀所
    載因專利權被侵害涉訟應准訴訟救助云云，因抗告人聲請執
    行之上開事件，非屬侵害專利權事件，亦無專利法第八十六
    條第二項規定之適用，併此敘明。
二、據上論結，本件抗告為無理由。依民事訴訟法第四百九十五
    條之一第一項、第四百四十九條第一項、第九十五條、第七
    十八條，裁定如主文。
中    華    民    國    97    年    9     月    9     日
                  民事第一庭    審判長法  官  吳火川
                                      法  官  陳繼先
                                      法  官  饒鴻鵬
以上正本係照原本作成。
再為抗告應以適用法規顯有錯誤為理由，並經本院之許可，該許
可以原裁定所涉及之法律見解具有原則上之重要性者為限。
如提起再抗告者應於裁定送達後10日內向本院提出抗告理由狀（
須按照他造人數附具繕本）並繳納抗告裁判費新臺幣1,000元，
同時委任律師或具有律師資格之關係人為代理人。
                                      書記官  林明冬
中    華    民    國    97    年    9     月    10    日
                                                      Ｍ


司法院資訊處製作；財團法人民間司法改革基金會備份。
